【裁判字號】    95,上易,403
【裁判日期】    950609
【裁判案由】    妨害名譽
【裁判全文】
臺灣高等法院刑事判決                 95年度上易字第403號
上  訴  人  台灣板橋地方法院檢察署檢察官
被      告  乙○○
選任辯護人  侯水深律師
            張沐芝律師
上列上訴人因被告妨害名譽案件，不服臺灣板橋地方法院94年度
易字第1341號，中華民國95年1月5日第一審判決（起訴案號：臺
灣板橋地方法院檢察署94年度偵字第14933號），提起上訴，本
院判決如下：
    主  文
上訴駁回。
    理  由
一、本案經本院審理結果，認第一審判決對被告乙○○為無罪之
    諭知，核無不當，應予維持，並引用第一審判決書記載之證
    據及理由（如附件）。
二、檢察官循告訴人甲○○所請提起上訴，上訴意旨略以：被告
    所辯不實，第一次出庭時說不在場，為何可提出五位證人；
    證人高振芳在不知情下被錄音，錄音內容漏洞百出，譯文被
    剪接；本案目前仍遭宣揚，造成告訴人名譽受損，證人亦受
    打擊無法得到安寧等語。
三、惟查：(一)檢察官援用告訴人甲○○所提之上訴理由，並未依
    據卷內證據資料具體指摘原判決關於認定事實、調查證據、
    及所持之法律見解有何違法或不當之處，空言聲明不服，已
    嫌無據。(二)刑法第三百十條第一項之誹謗罪，以意圖散布於
    眾為其主觀意思要件。查被告對於王金花傳述旅遊名單係甲
    ○○所提供一事，係附在王金花耳邊小聲講等情，迭經證人
    王金花於偵查及審理中供述綦詳（他字卷第二十三頁、原審
    卷第五十一頁）。當時在場之證人黃來成、陳家梅、蔡林碧
    玉、劉再榮、黃玉妹等人，均分別證稱：並未聽到他人討論
    旅遊名單如何外洩，亦未聽見有人提及在偵訊時看見旅遊名
    單下方有甲○○之簽名，更未曾聽聞有人指摘旅遊名單係甲
    ○○提供等語（見發查字卷宗第十四頁、原審卷第六十六頁
    至第七十八頁）。由上開各證人之證言可知，被告當時僅係
    以耳語之方式向王金花個人為上開陳述，並未向同時在場之
    其他特定多數人指摘及傳述該事，自與刑法第三百十條第一
    項之罪之構成要件不相適合，不成立該罪。(三)證人高振芳並
    不在案發現場，業據證人高振芳陳明在卷（原審卷第五十八
    頁）。至於被告所提事後與高振芳談話之錄音譯文內容（他
    字卷第三十五頁至三十八頁），與本案被告有無誹謗犯行之
    待證事實並無關聯性，原判決亦未引用該錄音譯文作為有利
    或不利於被告之證據，此部分自與全案情節無涉。(四)綜上所
    述，本件上訴為無理由，應予駁回。
據上論結，應依刑事訴訟法第三百七十三條、第三百六十八，判
決如主文。
本案經檢察官林慶宗到庭執行職務。
中    華    民    國    95    年    6     月    9     日
                  刑事第十九庭  審判長法  官  宋  祺
                                      法  官  陳憲裕
                                      法  官  蔡明宏
以上正本證明與原本無異。
不得上訴。
                                      書記官  吳鎮鑫
中    華    民    國    95    年    6     月    9     日


司法院資訊處製作；財團法人民間司法改革基金會備份。
